【裁判字號】    97,交簡上,19
【裁判日期】    970327
【裁判案由】    業務過失傷害
【裁判全文】
臺灣臺北地方法院刑事判決            97年度交簡上字第19號
上  訴  人
即  被  告    乙○○
上列上訴人因業務過失傷害案件，不服本院於中華民國97年1月
31日所為96年度店交簡字第887 號第一審判決（聲請簡易判決處
刑案號：96年度偵字第23322 號），提起上訴，本院合議庭為第
二審判決如下：
    主  文
原判決撤銷。
乙○○因業務過失傷害人，處有期徒刑貳月，如易科罰金以新臺
幣壹仟元折算壹日。緩刑貳年，並應為附表所示事項。
    事  實
一、乙○○係計程車司機，為從事駕駛業務之人，於民國96年9
    月27日下午3 時40分許，駕駛車號380-MT號營業小客車，在
    臺北縣新店市○○路○ 段800 號五城加油站前，正由北往南
    再往新店方向迴轉行駛時，本應注意汽車迴車時，在劃有分
    向限制線路段不得迴車，且駕駛人應注意車前狀況並隨時採
    取必要措施，而依係日間、天氣晴、道路亦無障礙物等情形
    觀之，並無任何足令乙○○不能注意之情事，其應注意並能
    注意而疏未注意，竟貿然違規向左迴轉行駛，適有甲○○騎
    乘車號700-AAA 號大型重機車，沿安康路由新店往三峽方向
    超速駛來，見狀閃避不及，乙○○駕駛之自小客車左前車頭
    與甲○○機車前車頭發生碰撞，致甲○○受有左肘及左髖部
    鈍挫傷之傷害。經警至現場處理，乙○○於犯罪被發覺前，
    當場承認為肇事人，自首接受裁判。
二、案經甲○○訴由臺北縣政府警察局新店分局報告臺灣臺北地
    方法院檢察署檢察官聲請簡易判決處刑。
    理  由
一、上開犯罪事實，業據被告乙○○於本院審理中坦承不諱（見
    本院卷第14頁背面、第20頁背面），核與告訴人甲○○之指
    訴相符，並有道路交通事故現場圖、道路交通事故調查報告
    表（一）、（二）、臺北縣政府警察局新店分局交通分隊道
    路交通事故補充資料表、交通事故談話紀錄表、道路交通事
    故初步分析研判表、道路交通事故現場及車損照片（以上見
    偵卷第13、14、18至27、30、42頁）在卷可稽，復有天主教
    耕莘醫院乙種診斷證明書可憑（同上偵卷第37頁）。按汽車
    迴車時，在劃有分向限制線路段不得迴車；又駕駛人應注意
    車前狀況，隨時採取必要安全措施，道路交通安全規則第10
    6 條第2 款、第94條第3 項分別定有明文，而依當時情形觀
    之並無任何足令被告不能注意之情事，竟疏未注意致告訴人
    受傷，顯有過失，被告之過失行為與告訴人所受傷害間，復
    有相當因果關係，本件事證明確，被告犯行堪以認定。
二、核被告乙○○所為，係犯刑法第284 條第2 項前段業務過失
    傷害罪。本件車禍發生報警時未表明肇事者，員警至現場處
    理時，被告在場並承認為肇事人，有臺北縣政府警察局新店
    分局道路交通事故肇事人自首情形紀錄表附卷可按（同上偵
    卷第29頁），被告係對於未發覺之犯罪，表示願接受裁判之
    意，應依刑法第62條前段之規定，減輕其刑。
三、原審以被告前開犯行之事證明確，而論罪科刑，固非無見，
    惟（一）原審判決於事實及理由欄第一點，認「大型重型機
    車，沿該道路由東往西方向」，稍有未洽；（二）被告於本
    院審理中已坦承犯行並承認其有過失責任，原審未及審酌此
    情，而量處有期徒刑4 月之刑，猶嫌過重，被告上訴請求從
    輕量刑，即非全無理由，且原判決亦有上述可議之處，應由
    本院合議庭將原判決撤銷改判。爰審酌被告就本件車禍應負
    之過失責任，被告過失行為對告訴人所生損害，及被告犯罪
    後坦承犯行等一切情狀，量處如主文第二項所示之刑，並諭
    知易科罰金之折算標準。再查，被告未曾因故意犯罪受有期
    徒刑以上刑之宣告，有臺灣高等法院被告前案紀錄表在卷可
    稽，歷此偵、審程序，當知警惕而無再犯之虞，本院因認對
    被告所宣告之刑，以暫不執行為適當，爰併予宣告緩刑2 年
    ，以啟自新。又緩刑宣告，得斟酌情形，命犯罪行為人向被
    害人支付相當數額之財產或非財產上之損害賠償，刑法第74
    條第2 項第3 款定有明文。被告於本院審理時陳稱願於97年
    5 月5 日前賠償告訴人新臺幣（下同）6 萬元，本院斟酌告
    訴人權益之保障，並給予被告自新機會，認於被告緩刑期間
    課予上開負擔，乃為適當，依據雙方和解條件，併依刑法第
    74條第2 項第3 款規定，宣告被告應向被害人即告訴人一次
    支付6 萬元。
據上論斷，應依刑事訴訟法第455 條之1 第1 項、第3 項、第36
4 條、第369 條第1 項前段、第299 條第1 項前段，刑法第284
條第2項 前段、第62條前段、第41條第1 項前段、第74條第1 項
第1 款、第2 項第3 款，刑法施行法第1 條之1 ，判決如主文。
本案經檢察官楊冀華到庭執行職務
中    華    民    國    97    年    3    月    27    日
                  刑事第七庭審判長法  官  孫惠琳
                                  法  官  許泰誠
                                  法  官  孫正華
上正本證明與原本無異。
不得上訴。
                                  書記官  葉潔如
中    華    民    國    97    年    3     月    27    日
附錄本案論罪科刑法條全文：
中華民國刑法第284 條第2 項
從事業務之人，因業務上之過失傷害人者，處1 年以下有期徒刑
、拘役或1 千元以下罰金，致重傷者，處3 年以下有期徒刑、拘
役或2 千元以下罰金。
附表：
一、事項：乙○○應於97年5 月5 日前，一次給付甲○○新臺幣
    6 萬元。
二、依據：刑法第74條第2 項第3 款。
備註：
一、依刑法第74條第4 項規定，上開本院所命被告給付之內容得
    為民事強制執行名義。
二、依刑法第75條之1 第1 項第4 款規定，被告違反本院所定前
    開命其所為之事項情節重大，足認原宣告之緩刑難收預期效
    果，而有執行刑罰之必要者，得撤銷緩刑之宣告。


司法院資訊處製作；財團法人民間司法改革基金會備份。
